# 关于资产负债表日后事项的意义

提问人：wx_5dc3bc5d30f5 时间：2019-11-12 06:30:14
请问老师，调整日后事项的意义是什么呢，比如如果销售退回在日后发生则要做调整，视为该退回发生在销售期，而报表报出之后，在发生退回就直接冲退回当期呢？如果此时还是冲减销售期的话会有什么影响吗

回答人：chenyiwei
将期后销售退回作为资产负债表日后调整事项的确令人疑惑。IAS 10 中并没有直接这样规定，只是将 “the determination after the reporting period of the cost of assets purchased, or the proceeds from assets sold, before the end of the reporting period” 作为期后调整事项的例子之一。
个人理解，发生销售退回，应首先判断前期确认收入是否构成一项差错，如果是差错则予以更正，如果不是差错（例如对预期退货率的估计值的变化）
应作为会计估计变更处理，调整在实际发生退货的当期。

提问人：wx_5dc3bc5d30f5 时间：2019-11-14 06:30:14
另外，请问版主，对资产负债表日后事项进行调整，目的是不是在于让报告期的财务报表信息质量反映更加准确啊，如果财务报表已经报出，也就没有了这种日后调整意义了

回答人：chenyiwei
可以这样理解。